【裁判字號】    97,審易,1170
【裁判日期】    970813
【裁判案由】    竊盜
【裁判全文】
臺灣高雄地方法院刑事判決            97年度審易字第1170號
公  訴  人  臺灣高雄地方法院檢察署檢察官
被      告  乙○○
上列被告因竊盜案件，經檢察官提起公訴（97年度偵字第13002
號），嗣因被告就被訴事實為有罪之陳述，經本院裁定依簡式審
判程序審理，判決如下：
    主  文
乙○○犯竊盜罪，累犯，處有期徒刑肆月；扣案之機車鑰匙壹支
沒收。又犯攜帶兇器竊盜未遂罪，累犯，處有期徒刑伍月；扣案
之活動扳手壹支沒收。應執行有期徒刑柒月；扣案之機車鑰匙壹
支、活動扳手壹支均沒收。
    事實及理由
一、被告乙○○所犯為死刑、無刑徒刑或最輕本刑為3 年以上有
    期徒刑以外之罪，其於準備程序中就被訴事實為有罪之陳述
    ，經告知簡式審判程序之旨，並聽取公訴人之意見後，依刑
    事訴訟法第273 條之1 第1 項規定，進行簡式審判程序，合
    先敘明。
二、本件犯罪事實及證據除補充所竊之重機車價值為新台幣5000
    元外，餘均引用檢察官起訴書之記載（如附件）。
三、核被告乙○○竊取唐顯華所有之GQV-986 號重機車之行為，
    係犯刑法第320 條第1 項之竊盜罪。又被告持活動扳手破壞
    被害人潘萬寶D7-1937 號自小貨車門鎖入內竊取財物未得逞
    部分，被告持以為竊盜犯行之活動扳手1 支，係金屬材質構
    成，質地堅硬，客觀上足以對人之生命身體、安全構成威脅
    ，自屬兇器無訛，此係犯刑法第321 條第2 項、第1 項第3
    款之加重竊盜未遂罪。被告雖已著手竊取被害人潘萬寶之自
    小貨車，惟尚未得手即被發覺而未遂，爰就此部分，依同法
    第25條第2 項規定減輕其刑。又被告有檢察官起訴書所記載
    之有期徒刑前案紀錄，此有臺灣高等法院被告前案紀錄表附
    卷可稽，5 年以內再故意犯本件有期徒刑以上之罪，為累犯
    ，爰依刑法第47條第1 規定加重其刑；並先加後減。本院審
    酌被告身體健全，竟不思以正當途徑獲取財物，率爾攜帶兇
    器竊取他人財物，侵害他人之財產權，實屬不該；惟念其所
    竊財物均已返還被害人，及其犯罪之手段及所生損害等一切
    情狀，量處如主文所示之刑，並定其應執行刑。至扣案之機
    車鑰匙1 支、活動扳手1 支，為被告所有供犯罪所用之物，
    此業據被告陳述在卷，爰依刑法第38條第1 項第2 款，宣告
    沒收之。
四、據上論斷，應依刑事訴訟法第273 條之1 第1 項、第299 條
    第1項 前段、第310 條之2 、第454 條第2 項、刑法第320
    條、第321 條第2 項、第1 項第3 款、第47條第1 項、第25
    條第2 項、第51條第5 款、第38條第1 項第2 款、刑法施行
    法第1 條之1 ，判決如主文。
本案經檢察官鄭益雄到庭執行職務。
中    華    民    國    97    年    8     月    13    日
                  刑事第七庭    法  官  李淑惠
以上正本證明與原本無異。
如不服本判決，應於判決送達之日起10日內向本院提出上訴書狀
。
中    華    民    國    97    年    8     月    13    日
                                書記官  王淑娟
附錄本案論罪科刑法條全文 :
中華民國刑法第320條
意圖為自己或第三人不法之所有，而竊取他人之動產者，為竊盜
罪，處五年以下有期徒刑、拘役或五百元以下罰金。
意圖為自己或第三人不法之利益，而竊佔他人之不動產者，依前
項之規定處斷。
前二項之未遂犯罰之。
中華民國刑法第321條：
犯竊盜罪而有左列情形之一者，處6月以上、5年以下有期徒刑：
一  於夜間侵入住宅或有人居住之建築物、船艦或隱匿其內而犯
    之者。
二  毀越門扇、牆垣或其他安全設備而犯之者。
三  攜帶兇器而犯之者。
四  結夥三人以上而犯之者。
五  乘火災、水災或其他災害之際而犯之者。
六  在車站或埠頭而犯之者。
前項之未遂犯罰之。
附件：
臺灣高雄地方法院檢察署檢察官起訴書
                                     97年度偵字第13002號
    被      告  乙○○  男  34歲（民國○○年○○月○○日生）
                        住高雄縣鳳山市○○路96號
                        國民身分證統一編號：Ｚ000000000號
上列被告因竊盜案件，已經偵查終結，認應該提起公訴，茲將犯
罪事實及證據並所犯法條分敘如下：
        犯罪事實
一、乙○○前因竊盜及施用毒品等案件，經法院判處有期徒刑1
    年、4月、8月，合併應執行有期徒刑1年9月確定，甫於民國
    96年11月14日假釋付保護管束期滿執行完畢。仍不知悔改，
    復意圖為自己不法所有，基於竊盜之犯意，於97年5月1日8
    時許，在高雄縣仁武鄉○○路100號前，以自備之鑰匙竊取
    唐顯華所有車牌號碼GQV-986號重機車得手，供己作為代步
    之用。於同年月日10時55分許，行至高雄縣鳥松鄉○○路
    323 號停車格時，再意圖為自己不法所有，基於加重竊盜之
    犯意，持客觀上足供兇器使用之活動板手1支，破壞潘萬寶
    所有車牌號碼D7-1937號自小貨車副駕駛座車門鎖後（毀損
    部分，未經告訴），進入車內搜尋財物，嗣因潘萬寶及其妻
    陳麗涵返還開車時發覺，而未得逞。並經員警即時逮捕，並
    扣得上開機車、機車鑰匙1支及活動板手1支，進而循線查獲
    上情。
二、案經高雄縣政府警察局仁武分局報告偵辦。
            證據並所犯法條
一、證據清單及待證事實
   ┌──┬───────────┬───────────────────┐
   │編號│   證 據 名 稱        │        待    證    事    實          │
   ├──┼───────────┼───────────────────┤
   │  一│被告乙○○之供述      │被告坦承於上揭時、地持自備鑰匙竊取上開│
   │    │                      │機車及進入潘萬寶所有之自小貨車內行竊之│
   │    │                      │事實，惟辯稱：伊沒撬開小貨車車門，車門│
   │    │                      │已打開，伊才自行進入車內，板手並非伊的│
   │    │                      │云云。                                │
   ├──┼───────────┼───────────────────┤
   │  二│證人唐顯華之證述      │證明被告竊取上開機車之事實。          │
   ├──┼───────────┼───────────────────┤
   │    │證人潘萬寶之證述      │證明被告持板手撬開上開自小貨車入內行竊│
   │  三│                      │之事實。                              │
   ├──┼───────────┼───────────────────┤
   │    │證人陳麗涵之證述      │證明被告持板手撬開上開自小貨車入內行竊│
   │  四│                      │之事實。                              │
   ├──┼───────────┼───────────────────┤
   │    │高雄縣政府警察局仁武分│證明被告上開竊盜既遂及加重竊盜未遂之事│
   │  五│局扣押筆錄暨扣押物品目│實。                                  │
   │    │錄表、贓物認領保管單、│                                      │
   │    │現場照片              │                                      │
   └──┴───────────┴───────────────────┘
二、核被告所為，係犯刑法第320條第1項竊盜罪嫌及同法第321
    條第2項、第1項第3款加重竊盜未遂罪嫌。被告所犯上開2罪
    ，請分論併罰。又被告於有期徒刑執行完畢後5年內，故意
    再犯本件有期徒刑以上之罪，為累犯，請依法加重其刑。扣
    案之機車鑰匙及活動板手各1支，為被告所有供犯本罪所用
    之物，請依刑法第38條第3項、第1項第2款宣告沒收。
三、依刑事訴訟法第251條第1項提起公訴。
  此  致
臺灣高雄地方法院
中    華    民    國    97    年    5     月    20    日
                              檢  察  官  甲○○
上正本證明與原本無異
中    華    民    國    97    年    6     月    3     日
                              書  記  官


司法院資訊處製作；財團法人民間司法改革基金會備份。
